臺灣臺中地方法院民事判決
                                            111年度中小字第2034號
原      告  江夙惠
訴訟代理人  林建彣
被      告  魏家駿  住台中市○○區○○路0段00○00巷00號0樓   
   
上列當事人間請求損害賠償事件，本院於民國111年6月17日言詞
辯論終結，判決如下：
    主      文
被告應給付原告新台幣參萬零貳佰柒拾捌元及自民國一一一年三
月十八日起至清償日止，按週年利率百分之五計算之利息。
原告其餘之訴駁回。
訴訟費用新台幣壹仟元由被告負擔。
本判決原告勝訴部分得假執行。
    事實及理由
一、原告主張：被告於民國110年11月2日13時7分許，騎乘車牌
    號碼（下同）UQ-58號大型重型機車，沿台中市北屯區東山
    路由西往東方向行駛，於東山路二段69之5號前，因未注意
    車前狀況，撞及前方同向同車道之原告所有並由其所駕駛之
    BEU-8890號自用小客車（下稱系爭車輛），致系爭車輛毀損
    ，依民法第184條第1項、第196條規定，自應負損害賠償責
    任。經估價修復費用新台幣（下同）3萬7800元，為此請求
    被告如數給付上開款項。訴之聲明：被告應給付原告3萬780
    0元及自起訴狀繕本送達翌日起至清償日止，按週年利率5%
    計算之利息。 
二、原告主張被告於上開時地，騎乘UQ-58號大型重型機車，因
    未注意車前狀況，撞及原告所駕駛之系爭車輛，致系爭車輛
    毀損，經估價修復費用3萬7800元之事實，業據其提出估價
    單、統一發票、車損照片、道路交通事故初步分析研判表、
    當事人登記聯單、現場照片為證，並經本院向臺中市政府警
    察局調取本件汽車交通事故道路交通事故初步分析研判表、
    當事人登記聯單、現場圖、調查報告表、酒精測定紀錄表、
    補充資料、現場照片查閱屬實。被告並對於上開肇事事實，
    不為爭執，僅辯稱：原告車輛係停止狀態，亦有過失云云為
    辯。惟此業遭原告否認，稱是因為外側有砂石車向偏過來靠
    近伊的車，所以伊才減速，在減速的過程中遭被告追撞等語
    。足認，原告於起訴狀所載車輛停止中，係指減速的過程中
    之意，而非車輛停止之狀態。而被告對此亦未提出任何資料
    ，以資證明，難認原告亦與有過失。
三、按因故意或過失，不法侵害他人之權利者，負損害賠償責任
    。民法第184條第1項前段，定有明文。次按，汽車行駛時，
    駕駛人應注意車前狀況及兩車併行之間隔，並隨時採取必要
    之安全措施，道路交通安全規則第94條第3項，定有明文。
    被告騎車自應注意上述道路交通安全規則，惟被告騎車行經
    本件車禍肇事地點，未注意車前狀況，以預防危險之發生，
    而依當時情形又無不能注意情事，則被告顯有過失已明。而
    系爭車輛因被告之肇事行為，致受有損害，亦如前述。是被
    告之過失侵權行為與系爭車輛受損間即有相當因果關係。
四、復按，因故意或過失，不法侵害他人之權利者，負損害賠償
    責任；復按不法毀損他人之物者，應向被害人賠償其物因毀
    損所減少之價值，民法第184條第1項前段及第196條，分別
    定有明文。再按，物被毀損時，被害人依民法第196條規定
    請求物被毀損所減少之價額，得以必要之修復費用為估定之
    標準（最高法院77年5月17日77年度第9次民事庭會議決議參
    照）。本件被告既過失不法毀損系爭車輛，已如上述。是揆
    諸前開規定，自應負侵權行為損害賠償責任，則原告以修復
    金額作為賠償金額，自屬有據。又系爭車輛之零件修理既係
    以新零件更換被損之舊零件，是依上說明，自應將零件折舊
    部分予以扣除。查系爭車輛送修支出修理費3萬7800元（其
    中工資為2萬2900元、零件費用為1萬4900）等情，業據原告
    陳明在卷，並有原告提出之估價單、統一發票附卷可稽。而
    依行政院所頒「固定資產耐用年數表」及「固定資產折舊率
    表」之規定，小客車之耐用年數為5年，依定率遞減法每年
    折舊千分之369，再參照補充資料，該車係109年4月出廠，
    至本件車禍事故發生之日即110年11月2日止，實際使用日數
    為1年6月又19日，依「營利事業所得稅結算申報查核准則」
    第95條第8項所定「固定資產提列折舊採用定率遞減法，以1
    年為計算單位，其使用期間未滿1年者，按實際使用之月數
    相當於全年之比例計算之，不滿1月者，以月計」。因此，
    系爭保車應以使用1年又7個月期間計算折舊。依此方式核算
    扣除折舊額後，得請求之零件修理費為7,378元（計算式詳
    如附表）(元以下第1位四捨五入)，則被告應賠償之必要修
    理費合計為3萬0278元（即零件7,378＋工資22,900＝30,278）
    。
五、從而，原告依侵權行為之法律關係請求被告給付3萬0278元
    及自起訴狀繕本送達被告翌日（即111年3月18日）起至清償
    日止，按週年利率5%計算之利息，為有理由，應予准許，逾
    此範圍之請求，即非正當，應予駁回。 
六、本件係適用小額程序事件，就原告勝訴所為被告敗訴判決部
    分，爰依職權宣告假執行，並確定其訴訟費用額為1,000元
    （即裁判費1,000元），由被告負擔。
七、本件原告之訴為一部有理由、一部無理由，依民事訴訟法第
　　79條、第436條之19第1項、第436條之20，判決如主文。
中　　華　　民　　國　　111 　年　　6 　　月　　22　　日
                    臺灣臺中地方法院臺中簡易庭
                                  法  官  陳添喜
以上為正本係照原本作成。
如不服本判決，應於送達後20日內，以判決違背法令為理由，向
本院提出上訴狀並表明上訴理由（上訴理由應表明一、原判決所
違背之法令及其具體內容；二、依訴訟資料可認為原判決有違背
法令之具體事實），如於本判決宣示後送達前提起上訴者，應於
判決送達後20日內補提上訴理由書（須附繕本）。
中　　華　　民　　國　　111 　年　　6 　　月　　22　　日

                                  書記官  黃舜民
附表
-----
折舊時間           金額
第1年折舊值        14,900×0.369=5,498
第1年折舊後價值    14,900-5,498=9,402
第2年折舊值        9,402×0.369×(7/12)=2,024
第2年折舊後價值    9,402-2,024=7,378